臺灣高等法院刑事判決
110年度上訴字第1283號
上  訴  人  
即  被  告  莊淵勝



上列上訴人因詐欺等案件，不服臺灣新竹地方法院109年度金訴
字第158號，中華民國110年3月5日第一審判決（起訴案號：臺灣
新竹地方檢察署109年度偵緝字第570號），提起上訴，本院判決
如下：
    主  文
上訴駁回。
    理  由
一、依刑事訴訟法第350條、第361條、第367條規定，不服地方
    法院之第一審判決而上訴者，須提出上訴書狀，並應敘明具
    體理由，為上訴必備之程式；倘已提出上訴理由，但所提非
    屬具體理由者，則由第二審法院以上訴不合法律上之程式，
    判決駁回。所謂具體理由，並不以其書狀應引用卷內訴訟資
    料，具體指摘原審判決不當或違法之事實，亦不以於以新事
    實或新證據為上訴理由時，應具體記載足以影響判決結果之
    情形為必要。但上訴之目的，既在請求第二審法院撤銷或變
    更第一審之判決，所稱「具體」，當係抽象、空泛之反面，
    若僅泛言原判決認事用法不當、採證違法或判決不公、量刑
    過重等空詞，而無實際論述內容，即無具體可言。從而，上
    開法條規定上訴應敘述具體理由，係指須就不服判決之理由
    為具體之敘述而非空泛之指摘而言。是以上訴人之上訴書狀
    或補提之上訴理由書，雖有敘述上訴理由，惟並未具體敘述
    第一審判決有上述違法、不當情形，其所為上訴，即不符合
    上訴之法定要件。
二、本件上訴人即被告莊淵勝因犯刑法第339條之4第1項第2款之
    三人以上共同詐欺取財罪、洗錢防制法第14條第1項及同法
    第2條第2項之一般洗錢罪（共8罪），經原審依刑法第55條
    規定，皆應從一重之三人以上共同詐欺取財罪，各量處有期
    徒刑1年2月（3罪）、1年1月（5罪），應執行有期徒刑1年1
    0月，並沒收未扣案犯罪所得新臺幣（下同）6,886元，於全
    部或一部不能沒收或不宜執行沒收時，追徵其價額。原判決
    就認定被告所為之依憑證據、科刑部分之量刑基礎及沒收部
    分，已於理由欄內具體說明，被告犯前揭罪名事證明確，因
    予論罪科刑，認事用法並無違誤。復審酌被告明知現今社會
    詐欺集團猖獗，許多被害人遭詐欺集團騙取金錢後，造成錢
    財及內心均受創，且亦破壞社會間人與人之信任關係，竟僅
    為貪圖小利，參與此等集團式詐騙之運作，從事詐騙集團車
    手之工作，造成各該告訴人、被害人之損失，其行為確有不
    該；衡酌其犯後坦承犯行，於集團內所位居之角色、各次犯
    罪情節、手段、被害人所受損害、取得之報酬，暨被告自陳
    之高職畢業之教育智識程度，擔任飲料店店員，每月收入約
    3萬2千元，未婚、無子女，需扶養祖父母之生活狀況（見原
    審卷第129頁），且就有關違反洗錢防制法部分於偵查中、
    原審法院審理時自承不諱等一切情狀，分別量處如原審判決
    主文所示之刑，並定其應執行之刑，量刑亦屬妥適。從形式
    上觀察，原審判決均已詳述其所憑證據、認定理由、量刑及
    沒收依據，並無任何採證認事、用法、量刑或沒收之不當或
    違法。
三、被告上訴意旨略以：被告深感悔悟，當時因為工作不穩定，
    一時誤入歧途，犯下大錯，然其必須照顧爺爺奶奶，家裡生
    活開銷亦由其負擔。被告已因他案遭到判刑，希望本案減輕
    其刑，並會以最大能力與被害人和解並賠償云云。本院雖認
    被告處境值得同情，惟其未指摘原審判決有何違法或不當之
    處，僅泛言希望減輕其刑或欲與被害人和解，顯無實際論述
    內容，並非撤銷或變更原判決之具體理由。揆諸上開說明，
    其上訴即不符合上訴之法定要件，應予駁回，並不經言詞辯
    論為之。
據上論斷，應依刑事訴訟法第367條前段、第372條，判決如主文
。
中　　華　　民　　國　　110 　年　　5 　　月　　31　　日
                  刑事第二十三庭審判長法　官  許永煌
                                      法　官  雷淑雯
                                      法　官  吳定亞
以上正本證明與原本無異。
如不服本判決，應於收受送達後20日內向本院提出上訴書狀，其
未敘述上訴之理由者並得於提起上訴後20日內向本院補提理由書
（均須按他造當事人之人數附繕本）「切勿逕送上級法院」。
                                      書記官  郭侑靜
中　　華　　民　　國　　110 　年　　6 　　月　　1 　　日